【裁判字號】    95,易,103
【裁判日期】    950511
【裁判案由】    竊盜
【裁判全文】
臺灣臺南地方法院刑事判決               95年度易字第103號
公  訴  人  臺灣臺南地方法院檢察署檢察官
被      告  乙○○
上列被告因竊盜案件，經檢察官提起公訴（94年度毒偵字第1081
8號），被告於準備程序中就被訴事實為有罪之陳述，經本院合
議庭裁定由受命法官獨任以簡式審判程序審理後，判決如下：
    主  文
乙○○連續踰越門扇、牆垣竊盜，處有期徒刑壹年陸月。
    事實及理由
一、犯罪事實：乙○○自民國78年起至92年止，共有六次竊盜行
    為經檢察官提起公訴，其中二次獲判無罪確定，另四次經論
    罪科刑部分，最重之宣告刑為有期徒刑十月確定（不構成累
    犯）。其基於意圖為自己不法所有之概括犯意，先於94年8
    月23日凌晨1、2時許，在臺南縣關廟鄉○○村○○街55號對
    面，徒手竊取丙○○所有而停放於該處之變速腳踏車一臺，
    得手後供己騎乘之用。繼之於同日凌晨2時15分許，騎乘上
    開竊得之腳踏車前往甲○○位於臺南縣關廟鄉○○村○○街
    87號住處，攀爬圍牆進入院子並徒手拆卸住宅臥室紗窗後，
    伸手進入窗內竊取甲○○放置在窗邊桌上之皮包乙只，內有
    現金新臺幣（下同）23,000元、身分證與駕照各一張、郵局
    存款簿一本、印章一個（起訴書誤載為二個）、提款卡二張
    及信用卡一張（起訴書誤載為提款卡三張）等物，得手後將
    現金取走，其餘物品則棄置在關廟鄉○○村○○街55巷12
    號旁空地，嗣經甲○○報警處理，而為警於同日凌晨3時35
    分許，在臺南縣關廟鄉○○村○○路251巷內查獲，當場扣
    得上開變速腳踏車一臺、甲○○被竊取之現金23,000元及乙○○自有之現金12,100元等物。案經臺南縣警察局歸仁分局
    報請臺灣臺南地方法院檢察署檢察官偵查起訴。
二、本件係經被告乙○○於準備程序為有罪之表示，而經本院合
    議庭裁定由受命法官獨任以簡式審判程序加以審理，依刑事
    訴訟法第273條之2、第159條第2項之規定，不適用傳聞法則
    有關限制證據能力之相關規定；並得依同法第310條之2準用
    第454條之規定製作略式判決書（僅記載「證據名稱」），
    合先敘明。
三、證據名稱：
  (一)被告乙○○於95年3月23日警詢及本院審理時自白竊取甲○○之財物，並迭於警詢及偵審中供承竊取丙○○之腳踏車。
  (二)被害人甲○○於警詢及偵查中之指訴。
  (三)被害人丙○○於警詢時之指訴。
  (四)證人即拾獲甲○○皮包之人楊淑惠於警詢中之證言。
  (五)卷附臺南縣警察局歸仁分局扣押物品目錄表二紙；甲○○出
    具之贓物暫時認領保管單及贓物認領保管單各一紙；丙○○
    出具之贓物認領保管單一紙；現場蒐證照片廿四幀。
  (六)卷附內政部警政署刑事警察局95年4月4日刑鑑字第09500367
    88號鑑定書及附件。
  (七)卷附臺灣高等法院被告全國前案紀錄表及法務部刑案資料查
    註紀錄表各一份。
四、核被告之所為，係犯刑法第320條第1項之普通竊盜罪（竊取
    丙○○腳踏車之部分）及第321條第1項第2款之（踰越門扇
    、牆坦）加重竊盜罪（竊取甲○○皮包之部分）。被告所為
    二竊盜行為，時間緊接，所犯罪名相同，顯係出於概括之犯
    意反覆為之，為連續犯，爰依刑法第56條之規定論以一情節
    較重之踰越門扇、牆垣加重竊盜罪，並加重其刑。公訴人認
    為被告竊取甲○○財物部分，另該當於刑法第321條第1項第
    1款之夜間侵入住宅竊盜之情形。惟按於夜間以手伸入他人
    住宅前方之窗門，從窗內竊取衣服多件，其竊盜之手段，雖
    已越進窗門，使他人窗門安全之設備，失其防閑之效用，但
    其身體既未侵入住宅，自僅合於刑法第321條第1項第2款所
    定之加重情形，而非夜間侵入住宅竊盜；又附連圍繞住宅之
    土地，不包括在住宅範圍之內。如僅踰越圍繞之牆垣行竊，
    尚未侵入有人居住之住宅，自難遽以該刑法第321條第1項第
    1款之罪相繩，最高法院33年上字第1504號、50年臺上字第5
    32號判例意旨均足參照。本件被告係於拆卸甲○○住宅窗戶
    後，以手伸入窗入行竊，其身體並未進入屋內，揆諸前揭最
    高法院判例之說明，自不能認為有於夜間侵入住宅竊盜之情
    形，然此部分之起訴法條並無違誤，自無變更起訴法條之問
    題，附此敘明。
五、被告有前述竊盜犯行起訴及科刑前科，顯見其漠視他人居家
    安寧及財產權益，且不因多次行為已經科刑執行而稍見改善
    行止，惡性非輕，不宜量處輕度刑。又依其前科紀錄，已足
    見被告有反覆實施刑法第321條第1項加重竊盜犯行之虞，而
    仍有羈押之必要，是被告請求具保停止羈押，亦無從准許，
    併予說明。
六、依刑事訴訟法第299條第1項前段、第273條之1第1項、第310
    條之2，刑法第56條、第321條第1項第2款，判決如主文。
七、如不服本判決，應於判決送達後10日內，向本院提出上訴書
    狀。
中    華    民    國    95    年    5     月    11    日
                  刑事第四庭    法  官  陳欽賢
以上正本證明與原本無異。
                                書記官  陳麗雅
中    華    民    國    95    年    5     月    11    日
附錄本案論罪科刑法條全文：
中華民國刑法第321條第2項
犯竊盜罪而有左列情形之一者，處 6 月以上、 5 年以下有期徒
刑：
二  毀越門扇、牆垣或其他安全設備而犯之者。


司法院資訊處製作；財團法人民間司法改革基金會備份。
